【裁判字號】    97,矚上訴,1
【裁判日期】    970715
【裁判案由】    毒品危害防制條例等
【裁判全文】
臺灣高等法院高雄分院刑事判決         97年度矚上訴字第1號
上  訴  人  臺灣高雄地方法院檢察署檢察官
上  訴  人
即  被  告  丙○○
選任辯護人  陳正男律師
            侯勝昌律師
            陳裕文律師
上  訴  人
即  被  告  乙○○
選任辯護人  郭憲彰律師
上  訴  人
即  被  告  戊○○
選任辯護人  鄭國安律師
            吳麗珠律師
            蘇佰陞律師
上列上訴人因被告違反毒品危害防制條例等案件，不服臺灣高雄
地方法院96年度矚訴字第1 號中華民國97年1 月4 日第一審判決
（起訴及追加起訴案號：臺灣高雄地方法院檢察署95年度偵字第
27136 、33013 、29949 號），提起上訴，本院判決如下：
    主  文
原判決關於乙○○、戊○○、丙○○部分均撤銷。
乙○○共同運輸第三級毒品，處有期徒刑拾肆年。扣案第三級毒
品K 他命捌袋（合計淨重貳肆壹點零貳公斤，純度百分之捌參點
參貳，純質淨重貳零零點捌貳公斤）、塑膠麻袋捌只、包裝袋貳
佰肆拾只、附表一編號2 、3 、6 號所示之物，未扣案之附表一
編號1 、4 、5 號所示之物，均沒收，其中未扣案之附表一編號
1 、4 、5 所示之物，如全部或一部不能沒收時，追徵其價額。
未扣案之運輸毒品所得新臺幣柒拾萬元，沒收，如全部或一部不
能沒收時，以其財產抵償之。
戊○○、丙○○共同運輸第三級毒品，戊○○處有期徒刑拾貳年
，丙○○，處有期徒刑拾年。扣案第三級毒品K 他命捌袋（合計
淨重貳肆壹點零貳公斤，純度百分之捌參點參貳，純質淨重貳零
零點捌貳公斤）、塑膠麻袋捌只、包裝袋貳佰肆拾只、附表一編
號2 、3 、6 號所示之物，未扣案之附表一編號1 、4 、5 號所
示之物，均沒收，其中未扣案之附表一編號1 、4 、5 所示之物
，如全部或一部不能沒收時，追徵其價額。
    事  實
一、緣甲○（綽號阿發。於本院審理中死亡，另為公訴不受理判
    決）因連續二次參加高雄縣議員選舉均落選，積欠他人巨額
    債務，為謀取不詳金額之報酬，以改善經濟，於民國（下同
    ）95年7 月間受綽號「阿水」、及香港籍綽號「阿坤」之不
    詳姓名成年男子之託，尋找以漁船前往印度走私大量第三級
    毒品K 他命入境臺灣地區○○道，甲○遂將此情告知具船員
    身分之友人丁○○（綽號阿興。另行審結），委其代為尋找
    載運第三級毒品之船隻並隨同出海，丁○○基於謀取暴利之
    貪念，同意尋找船隻載運毒品，並詢問曾經僱用其擔任船員
    之屏東縣琉球鄉之「明吉利號」漁船船長乙○○（綽號方仔
    ）告知以其所有之漁船從印度載運第三級毒品K 他命返台之
    事，經乙○○同意後，丁○○即於8 月初安排甲○與乙○○
    見面2 次，商討以漁船走私毒品細節，約定以新台幣（下同
    ）220 萬元之代價作為報酬，並由甲○先行交付70萬元與乙○○，餘款150 萬元於日後從印度載運第三級毒品K 他命返
    台再行支付，乙○○因欠債亟需金錢來源，而應允之，甲○
    則交付號碼不詳之衛星電話1 支予乙○○，囑其出港後以該
    電話聯繫。原預定由乙○○駕船搭載丁○○一起前往印度海
    域接運毒品，惟因丁○○父親病危不能遠離，臨時由丁○○
    商得其亦具有船員身分且熟悉印度海域之堂弟戊○○（綽號
    大胖仔）之同意，與乙○○一同出港，並告知戊○○此行目
    的是接運第三級毒品K 他命，由其負責以電話聯絡接運毒品
    事宜，戊○○認有利可圖，應允之。另甲○又邀得丙○○（
    綽號阿全、阿樹），依「阿水」之指示，與丁○○、丙○○
    共同負責於「明吉利號」漁船返台後，自屏東縣琉球鄉（下
    稱小琉球）接運毒品上岸事宜，並由「阿水」出資4 、5 萬
    元，交由甲○與丙○○購買車牌號碼7Q-1401 號自用小貨車
    ，而以丙○○覓得不知情之黃昭富名義辦理車輛登記（原擬
    交由丙○○所邀約不知情之鄰居曾萬居駕駛，但因曾萬居未
    參加駕駛執照考試而作罷），擬以該小貨車作為接運毒品上
    岸之用，並將該車輛先停放在丙○○位於高雄縣梓官鄉○○○路90巷51之2 號住處附近。乙○○、戊○○、丙○○均對
    於K 他命係毒品危害防制條例第2 條第2 項第3 款所稱第三
    級毒品，且為行政院依懲治走私條例第2 條第4 項規定公告
    之「管制物品項目及其數額」甲項第4 款所列管制進出口之
    物品，不得運輸、持有，亦不得私運進口，與甲○、丁○○
    及綽號「阿坤」、「阿水」基於共同運輸私運第三級毒品K
    他命入境臺灣地區之犯意聯絡，由甲○、綽號「阿坤」、「
    阿水」負責整個實際運輸行動之策劃，甲○另與丁○○負責
    分別以附表一編號1 至3 、附表二編號1 至5 所示之行動電
    話居間聯絡，並將接運毒品之時間、地點轉知乙○○及戊○○，及與丁○○、丙○○3 人共同負責將上開小貨車運往小
    琉球作為毒品上岸後之接運交通工具，乙○○則負責駕駛「
    明吉利號」漁船至印度海域接運毒品，戊○○負責協助乙○○駕駛上開漁船至印度海域接運毒品，及撥打接聽乙○○所
    有如附表一編號4 號所示行動電話，告知甲○、丁○○「明
    吉利號」漁船所在位置，以利「明吉利號」接運毒品及抵臺
    後之毒品接駁事宜。嗣95年8 月7 日10時50分許，乙○○即
    攜帶甲○交付之號碼不詳之衛星電話及其所有如附表一編號
    4 所示之行動電話各1 支，依既定計劃，駕駛「明吉利號」
    漁船搭載戊○○自屏東縣東港鎮報關出港，並至琉球外海搭
    載先前在屏東縣東港鎮向仲介公司僱用之不知情印尼籍船員
    Budi Cipto Mulyo及Riyanto 2 人（均另為不起訴處分），
    再駛往印度海域方向。甲○亦於同年8 月22日搭乘CI647 班
    機，前往印度處理接運毒品事宜，丁○○則於95年9 月2 日
    晚間10時11分及同月4 日晚間9 時47分以其持用如附表二編
    號2 所示門號0000000000號之行動電話撥打甲○所有如附表
    一編號1 所示門號0000000000行動電話，確定接運毒品之地
    點及時間，並居間聯絡「明吉利號」漁船及甲○。嗣95年9
    月10日前某日，乙○○因所駕駛「明吉利號」漁船在前往斯
    里蘭卡接運毒品途中發生故障，而將船駛往泰國進行修繕，
    甲○得知此事後，即於同年月10或11日左右，自印度搭機趕
    往泰國與乙○○及戊○○會合以了解船舶修理情形，並支付
    船舶修繕費及補給費30餘萬元。戊○○則於95年9 月11日下
    午3 時13分借用乙○○所有如附表一編號4 號所示門號0000
    000000號行動電話，撥打丁○○所持用如附表二編號1 號所
    示門號0000000000號行動電話，告知接運毒品事宜已聯絡完
    成，將前往甲○指示地點接運毒品。另甲○自泰國返台後即
    開始進行在臺接應毒品事宜，先由丙○○於95年9 月中旬依
    甲○指示覓得丙○○不知情之鄰居曾萬居擔任上開小貨車之
    駕駛，並由甲○經由丙○○提供1 萬餘元予曾萬居參加駕訓
    班，惟因郭萬居報名後未依約參加考試而作罷。95年9 月23
    日下午1 時10分許，甲○又以其所有如附表一編號2 號所示
    門號0000000000號行動電話，撥打丁○○持用如附表二編號
    3 號所示之0000000000號行動電話，聯絡如何以膠筏配合接
    運8 袋毒品K 他命事宜。嗣95年9 月23日左右某日下午4 時
    許，「明吉利號」漁船抵達甲○指示接運毒品地點即印度西
    岸東經78、79度時，甲○即通知姓名不詳之成年人，駕駛舢
    舨將以塑膠麻袋包裝之8 袋第三級毒品K 他命（每袋內皆有
    30包，總計240 包，合計淨重241.02公斤，空包袋總重約2.
    88公斤，純度83.32 % ，純質淨重200.82公斤）及外包裝1
    袋，依乙○○指示搬運至其所駕駛「明吉利號」漁船之油櫃
    內藏置，隨即依原航線返台。另於95年10月2 日下午3 時47
    分許丁○○以其使用如附表二編號4 號所示門號0000000000
    之行動電撥打甲○所有如附表一編號3 號所示門號00000000
    00行動電話（申請人名義為曾萬居），提醒甲○儘快將上開
    小貨車運往屏東縣小琉球，及告知乙○○約再9 天後戊○○
    即將毒品K 他命運抵臺灣。同年10月4 日甲○指示丙○○將
    上開小貨車駛至高雄市文化中心前與甲○會合後，由丙○○
    駕駛前開小貨車，甲○駕車尾隨在後，至高雄市○○○路99
    號巷子裡之停車場旁，交由丁○○將上開小貨車駛入停車場
    內停放。嗣於同年10月6 日上午某時許，再由丁○○駕駛前
    開小貨車搭載不知情之蔡根盛，將自小貨車駛至屏東縣東港
    鎮，委託船舶運輸公司運往小琉球，並將小貨車停放於琉球
    鄉全德國小旁草地上，及卸下車牌以掩人耳目。甲○、丙○○亦於同年10月8 日某時許前往小琉球與丁○○會合，等待
    乙○○所駕駛「明吉利號」漁船返台，並利用晚上至海邊勘
    查走私上岸地點，其間丙○○於同年月9 日晚上至與丁○○
    相約會合勘查地點時，因未見丁○○，而於同日晚上9 時1
    分許，以其持用之附表二編號6 號所示門號0000000000號行
    動電話，撥打丁○○所持用如附表二編號5 號所示門號0000
    000000號行動電話，詢問丁○○所在位置，並相約稍後再行
    會合。嗣法務部調查局南部地區機動組（下稱南機組）等所
    組成專案小組成員，因偵查其他毒品案件，上線監聽得知上
    開漁船將於同年10月12日許，抵達臺灣海峽，經協調行政院
    海巡署南巡局派遣巡防艦艇駛往外海查緝，於同年10月12下
    午3 時許，在距離臺灣本島120 海浬處攔檢「明吉利號」漁
    船；於同日晚間9 時許，在屏東縣琉球鄉美人洞風景區拘提
    甲○及丙○○到案，並查扣甲○所有供運輸毒品K 他命入境
    所用如附表一編號2 、3 號所示門號0000000000、00000000
    00號行動電話各1 支；又於同年10月13日上午8 時許，將「
    明吉利號」漁船押解至高雄港11號碼頭，隨即從該船船艙油
    櫃中查扣上揭第三級毒品K 他命8 袋（每袋內皆有30包，總
    計240 包，合計淨重241.02公斤，空包袋總重約2.88公斤，
    純度83.32%，純質淨重200.82公斤）、案外人李江秀珠所有
    供運輸上開毒品入境臺灣之「明吉利號」漁船1 艘；另於同
    年10月13日上午9 時許，在屏東縣琉球鄉○○路拘提丁○○
    到案，扣得「阿水」所有預備供運輸上開毒品所用之如附表
    一編號6 號所示車牌號碼7Q-1401 號自用小貨車1 輛，及非
    丁○○等人所有之如附表二編號4 、5 號所示門號00000000
    00、0000000000號行動電話各1 支。
三、案經法務部調查局南部地區機動組移送臺灣高雄地方法院檢
    察署檢察官偵查起訴。
    理  由
一、關於證據能力部分：
（一）證人即同案被告甲○、乙○○於南機組所為陳述之證據能
      力：按被告以外之人於檢察事務官、司法警察官或司法警
      察調查中所為之陳述，與審判中不符時，其先前之陳述具
      有較可信之特別情況，且為證明犯罪事實存否所必要者，
      得為證據，刑事訴訟法第159 條之2 有明文規定。查證人
      即同案被告甲○、乙○○於南機組時之證述與審判中不符
      ，本院審酌渠等陳稱於南機組時之陳述均出於自由意志所
      為（原審96年度矚訴字第1 號卷(一)第27、38頁），身心狀
      況均屬正常，而在南機組時其陳述尚未受污染，亦無同案
      被告在庭之壓力，而渠等與其他同案被告間並無仇恨怨隙
      ，此為同案被告戊○○等人所不爭執，應無憑空虛構以陷
      害之可能，客觀上其信用性可獲得確切之保障，且距犯罪
      發生後時間不久，對犯罪狀況記憶猶新，不易匿飾增減，
      是證人即同案被告甲○、乙○○於南機組所為陳述具有較
      可信之特別情況，且為證明被告犯罪事實之存否所必要，
      依刑事訴訟法第159 條之2 之情形，自具有證據能力。
（二）證人即證人甲○、乙○○於檢察官偵查中具結所為陳述之
      證據能力：按被告以外之人於偵查中向檢察官所為陳述，
      除顯有不可信之情況者外，得為證據，同法第159 條之1
      第2 項有明文規定。本件證人即同案被告甲○、乙○○偵
      查中具結所為陳述，未曾提及檢察官在偵查時有不法取供
      之情形，於原審又均以證人身分到庭作證，由其他共同被
      告及辯護人行使對質詰問權，而未剝奪其他共同被告之詰
      問權，故其等於偵查中之證言自均具有證據能力。
（三）同案被告丁○○於95年10月14日在原審羈押訊問中所為自
      白之證據能力：按被告之自白，非出於強暴、脅迫、利誘
      、詐欺、疲勞訊問、違法羈押或其他不當方法，且與事實
      相符者，得為證據，刑事訴訟法第156 第1 項有明文規定
      。查依原審向臺灣高雄看守調取之同案被告丁○○95年10
      月14日入所時之收容人入所前受傷、患病經過自述登記簿
      及病歷資料（原審96年度矚訴字第1 號卷(一)第135 至140
      頁）所示，被告丁○○入所時雖確患有高血壓及糖尿病，
      惟經原審勘驗於上開時間訊問同案被告丁○○之錄音帶結
      果，同案被告丁○○就法官之訊問，均呈現相當流暢之對
      答，並無語意不清，且未表示其有身體不適之情形，此有
      原審於96年5 月4 日勘驗筆錄可稽（原審96年度矚訴字第
      1 號卷(一)第214 頁），且同案被告丁○○亦從未辯稱其當
      時係處在無法自由陳述之身心狀況不佳情況下，是同案被
      告丁○○於原審所為上開自白，應有證據能力。
（四）監聽譯文之證據能力：
      同案被告甲○使用之附表一編號1 至3 號所示之門號0000
      000000、0000000000、0000000000號行動電話、同案被告
      丁○○所使用如附表二編號1 至5 號所示門號0000000000
      、0000000000、0000000000、0000000000、0000000000號
      行動電話、被告乙○○所有如附表一編號4 號所示門號00
      00000000號、被告丙○○持用如附表二編號6 號所示門號
      0000000000號行動電話之監聽譯文，分別有相應之臺灣高
      雄地方法院檢察署通訊監察書存卷資為佐據。各該通訊監
      察書所載之涉犯法條（毒品危害防制條例第4 條第2 項）
      ，本合於最低本刑為3 年以上有期徒刑之罪之核發通訊監
      察書要件，本案之通訊監察，在程序上查無任何違誤之處
      ，被告及辯護人對於通訊監聽譯文之證據能力亦不爭執（
      本院卷第一卷117 頁），從而，上開與通訊監察所得資料
      相符之通訊監聽譯文，自有證據能力。
二、訊據上訴人即被告乙○○、戊○○固不諱言由同案被告甲○
    委託同案被告丁○○邀得被告乙○○駕駛「明吉利號」漁船
    搭載被告戊○○，前往上開地點運輸物品返臺，並由同案被
    告甲○與被告乙○○約定代價為220 萬元，由同案被告甲○
    先支付70萬元予被告乙○○，餘款150 萬元事成後再行支付
    ，另同案被告甲○、丁○○負責將購得之車牌號碼7Q-1401
    自小貨車運往小琉球作為接運「明吉利號」漁船將物品運抵
    臺灣上岸後之路上交通工具。被告乙○○並坦承其綽號為「
    方仔」，附表一編號4 號所示門號0000000000號行動電話則
    為其所有攜帶出港使用；被告戊○○亦不否認經由丁○○介
    紹與乙○○一起出港，且運輸途中曾向乙○○借用如附表一
    編號4 手機打電話予丁○○，及丁○○、乙○○及甲○均稱
    其為「大胖」等情。訊據上訴人即被告丙○○則供承其有於
    上開時地，與同案被告甲○一同駕駛上開自小貨車交予同案
    被告丁○○，及與同案被告甲○同往小琉球，且曾使用附表
    二編號6 號所示門號0000000000行動電話，同案被告甲○、
    丁○○均稱其為「阿樹」或「阿全」之情。惟渠等均矢口否
    認有上揭運輸、走私第三級毒品K 他命犯行，被告乙○○辯
    稱：一開始甲○表示要走私香煙，後來船舶出港後因故障駛
    往泰國修繕時，甲○才在泰國告知伊要載運毒品K 他命，且
    恐嚇伊倘不載運，將剁伊手腳並對家人不利，伊因此被迫運
    輸毒品入境云云；被告戊○○辯稱：當初丁○○是告訴伊要
    載運香煙，在泰國與甲○見面時才知是載化工原料K ，伊當
    時有懷疑化工原料K 是違禁品，但直到回到臺灣才知化工原
    料K 是K 他命，當時伊曾向乙○○表示拒絕載運，但因無伊
    幫忙，乙○○無法開船返臺，伊不得已始繼續幫忙云云；被
    告丙○○則辯稱：小貨車是甲○說有人要借車子，由甲○開
    小貨車，伊開車跟在後面，將小貨車交給丁○○，至於曾萬
    居係向伊借錢去考駕照，此事與本件無關；又伊去小琉球係
    因甲○邀伊前往遊玩，伊不知甲○要作何事；另附表二編號
    6 號所示門號0000000000號電話是甲○在使用，只是有時候
    甲○會叫伊幫他接聽電話，伊不知所運輸者係第三級毒品K
    他命云云。經查：
（一）「明吉利號」漁船上查扣之疑似K 他命粉末8 袋（每袋內
      皆有30包，合計240 包），經送請法務部調查局鑑定結果
      ，確係第三級毒品K 他命（合計淨重241.02公斤，純度83
      .32%，純質淨重200.82公斤）等情，有該局95年11月3 日
      調科壹字第0952221430號函1 紙在卷可憑（偵3 卷第19頁
      ）。
（二）同案被告甲○另坦承其綽號為「阿發」，且附表一編號1
      至3 號所示門號0000000000、0000000000、0000000000號
      行動電話均為其所使用；同案被告丁○○亦直承係其介紹
      戊○○與乙○○一同出港，且其綽號為「阿興」，並於95
      年間使用附表二編號1 至5 號所示門號0000000000、0000
      000000、0000000000、0000000000、0000000000號行動電
      話。
（三）被告乙○○於95年10月13日在南機組供承：我於95年8 月
      初自東港報關出港，出港後就駛往印度，約20天後抵達印
      度西邊外海，並立即以僱用我載運毒品綽號「發仔」之男
      子給我的行動電話與人已在印度的「發仔」聯絡，「發仔
      」便叫人以舢舨將毒品駛出外海交予「明吉利號」漁船，
      再由我指示船上船員將毒品藏置於船上油櫃內，並將船駛
      回臺灣。本次出海主要目的係受綽號「阿發」男子之委託
      專程前往印度西邊外海載運毒品K 他命回臺，本趟運毒報
      酬為220 萬元，綽號「發仔」已先支付我70萬元作為漁船
      補給加油使用，另外150 萬元將於我載回毒品交給他指定
      的對象後5 天後再給付給我。我認識綽號「發仔」之男子
      係由曾與我同船捕魚之丁○○先詢問我有無意願幫其朋友
      ，以我的漁船「明吉利號」從印度載東西回來，經我允諾
      後，綽號「發仔」就到東港跟我見面2 次，第一次是問我
      要不要到印度幫他載運200 公斤K 他命，代價為220 萬元
      ，我同意後，彼此就約定先拿70萬元作為漁船補給加油用
      ，150 萬元將於毒品載回來後支付，經過10天後，「發仔
      」就約我在高雄市○○路與光華路口的自來水公園，託人
      將70萬元現金拿給我，第二次見面係將1 支新電話交給我
      ，並叫我出航後以該電話與他聯絡。當初「發仔」與我約
      好，在小琉球烏鬼洞附近海域以舢舨接運方式將毒品載運
      上岸，「明吉利號」漁船抵達臺灣後就聯絡「發仔」，再
      由其安排舢舨接駁。甲○就是「發仔」之男子等語在卷（
      95年度偵字第27136 號卷《下稱偵6 卷》第31至33頁）；
      及同日在偵查中以被告及證人身分供稱及證述: 約95年8
      月初我從東港出海，開到印度接運毒品，1 位綽號叫「阿
      發」即甲○跟我皆用衛星電話聯絡，我所用的衛星電話是
      甲○給我的，我到印度時，他已跟當地人聯絡好了，就用
      舢舨將毒品運到我船上，我跟對方將毒品放在我船上的油
      櫃內。漁船上除了我是船長外，還有2 位外勞及1 位戊○○。「發仔」是請我幫他載運K 他命，他有講明是K 他命
      ，若成功代價是220 萬元。他事前先給我70萬元，事成再
      給我150 萬元，我要出港當天，「發仔」拿衛星電話給我
      ，要我用這支電話跟他聯絡。我跟「發仔」說要載運K 他
      命時，丁○○是介紹人，他知情。戊○○與丁○○是堂兄
      弟，原本是丁○○要與我一起出去，因為事後他父親有事
      ，丁○○才叫戊○○跟我出去等語綦詳（偵6 卷第135 至
      138 頁）、及於96年10月13日原審羈押訊問時供承在卷（
      原審聲羈卷第3 頁）。
（四）同案被告甲○95年10月13日在南機組供述：7Q-1401 號自
      小貨車是「阿水」拿4 、5 萬元給我買的，此車之用途係
      配合即將返抵之「明吉利號」漁船走私物品路上運輸之用
      等語（偵6 卷第7 頁反面）；及95年10月13日在偵查中以
      被告及證人身分分別供述及證稱:1 、2個月前「阿水」叫
      我跟丙○○去買車，拿錢給我，要運毒品用的，丙○○找
      人去學駕駛之事我不清楚，但是是丙○○去接洽那個人的
      ，丙○○沒有駕照所以叫別人開。我認為丙○○約在1 、
      2 個月前知道運毒之事，因為我有跟他說我們有些生意要
      做，我就跟他說是K 他命。丙○○負責開車，就是7Q-140
      1 號車。我的電話0000000000，還有1 支後面是646 的，
      我跟阿興聯絡有時他打給我，有時我打給他，阿興用0000
      000000打給我，丁○○是「阿興」，船長是丁○○跟他接
      洽，是我跟「阿水」叫「阿興」跟船長接洽的，丙○○知
      道要運毒品，在接洽漁船後10幾天，我有跟丁○○說回來
      就發了（台語），丁○○知道要運8 袋之事等語（偵6 卷
      第111 至114 頁）；證人即共同被告甲○於原審96年7 月
      13日審理時證述: 我在偵查中證述丙○○知道運毒的事情
      ，是約在1 、2 個月前就知道，所謂1 、2 個月前是指被
      查獲前1 、2 個月前，也就是8 、9 月間等語在卷（原審
      96年度矚訴字第2 號卷《下稱原審2 號卷》第133 、134
      頁）。
（五）同案被告丁○○於95年10月13日在原審羈押訊問時亦坦承
      ：「（問：對本件檢察官聲請你有與其他被告共同運輸第
      三級毒品K 他命有何意見？）有這件事件，是甲○叫我找
      看有沒有船，我以前是乙○○的船員，乙○○有時會打電
      話問我有無事情可做，剛好甲○要找船，所以我才找乙○○、戊○○」等語在卷，且經原審勘驗羈押訊問錄音帶結
      果為：「那剛好是甲○有要一起找船運毒品K 他命（丁○○以台語發音說「嘿」意思表示對），所以你就去找乙○○、戊○○，是這樣，是不是？ （丁○○回答對，他...
      ，但是丁○○沒有說完，法官就再接著訊問），是不是這
      樣？要聽清楚。被告答：找乙○○」，此有原審勘驗筆錄
      在卷可稽（原審96年度矚訴字第1 號卷《下稱原審1 號卷
      》(一)第214 頁）。
（六）證人即負責本件監聽及繕打譯文之南機組現譯人員吳東原
      於原審就其監聽及跟監情形證稱：本件本來係找曾萬居當
      貨車駕駛，由於曾萬居沒有駕照，所以甲○出錢給曾萬居
      報考駕訓班，曾萬居有去駕訓班學開車，但不久就跟駕訓
      班退費，沒有去報考，這件事情後來被甲○、丙○○知道
      之後，因深怕曾萬居將走私毒品事情曝光，甲○交代丙○○要盡力安撫曾萬居。甲○與丙○○將貨車交給丁○○運
      往小琉球之後，依據電話監聽內容研判，漁船即將抵達臺
      灣，我們就派遣兩艘緝私艇到外海找到「明吉利號」漁船
      登船檢查，並在小琉球逮捕正在接運毒品之丙○○、丁○○及甲○等人。丙○○有用曾萬居名義去申請易付卡供犯
      罪使用，我們曾以曾萬居名字向各家民營電信業者查詢，
      確有以曾萬居名義申請的電話，後來我們根據這電話監聽
      ，也證實此電話是被告等所使用。在監聽中得知甲○是透
      過電話，跟船上之戊○○、乙○○聯絡關切油料夠不夠，
      告知接運毒品的經緯度，並且聯繫漁船進港的時間，丁○○與戊○○兩人都有在聯繫這件事情。依監聽及跟監得知
      丙○○是負責將貨車運往小琉球，再到小琉球接貨之人等
      語甚詳（原審1 號卷(一)第336 至339 頁）。另據證人即負
      責至小琉球跟監之南機組調查員湯玉峰就其跟監情形於原
      審結證：我是10月9 日星期一去小琉球，跟監對象是甲○
      、丙○○及丁○○，因我們研判接運毒品的貨車及人都已
      經到小琉球，所以我們趕去那邊監控，監聽時發現甲○是
      要接運毒品上岸，所以跟監時看到甲○在觀察海邊的情形
      。丙○○跟甲○同住，兩個都作一樣事情，行動都一致，
      租1 輛機車2 個人共騎，都是在海邊觀察，他們主要定點
      用眼睛看，看海岸有沒有人船，以及海巡署巡邏情形。他
      們大部分都是晚上觀察。依監聽丁○○跟甲○、丙○○晚
      上都會會合。從監聽知道他們有觀察3 個點，甲○跟丁○○通話時提到之2 號、3 號，應是接運毒品搶灘上岸地點
      等語在卷（原審1 號卷(一)第344 至347 頁）。
（七）同案被告甲○、丁○○與被告戊○○、丙○○以附表一、
      二所示之行動電話，聯絡運輸毒品相關事宜一節，亦有渠
      等間之電話通聯監聽譯文附卷可稽（偵3 卷第7 至15頁）
      ，其情形如下:
 （1）95年9 月2 日晚上10時11分許，同案被告丁○○以持用之
      如附表二編號2 號所示門號0000000000號行動電話撥打被
      告甲○所有如附表一編號1 號所示門號0000000000號行動
      電話: 「丁○○：我是阿興! 怎麼樣! 甲○：我是說明天
      喔他到... 來到6 度半那不一定要到8 度! 那個地方是安
      全區，明天大家船長跟我都保持聯絡，再給他們之間約定
      在哪裡接頭，這樣好不好？丁○○：你那隻黑的不是有開
      著，跟他們約時間呀! 叫他們不要關! 甲○：他現在就不
      回我的電話! 就是早上聽到那樣子就... 包括那位好朋友
      也跟我們講的很清楚... 這個就是稍微有點差錯來看大家
      怎麼想解決... 我這邊的船東對於海浪都很久... 看怎麼
      用大家就想... 就1 組1 組60如果就因為60來那個... 我
      想我這... 」。對此，同案被告甲○於原審亦供承：「當
      時我們是在聯絡船隻」，同案被告丁○○於原審坦承：「
      甲○通知我改變新的會合地點」（原審1 號卷(二)96年12月
      13日審判筆錄第78頁）。
 （2）95年9 月11日下午3 時13分許，被告戊○○持用乙○○所
      有如附表一編號4 號所示門號0000000000號行動電話撥打
      被告丁○○持用之如附表二編號1 號所示門號0000000000
      號行動電話：「戊○○：你在高雄嗎？我繼續作業！明天
      要下去！丁○○：要弄大隻的嗎? 要離多遠? 戊○○：那
      個我都聯絡好了! 丁○○：颱風快進來了! 戊○○：那不
      是問題! 風浪大就等颱風過去! 這個人... 明天可能會回
      去啦！丁○○：他1 個人過去嗎？戊○○：對！丁○○：
      你用什麼打的呢？我拿「方仔」的手機打的漫遊！丁○○
      ：我們這裡很大呢！風聲很大！我們那裡都挫（台語）起
      來！戊○○：挫（台語）怎麼樣我都想不透呢！到底是什
      麼原因呢！老大在說方仔這隻沒有特殊的！丁○○：厚斗
      仔（台語）你知道嗎！整個都挫（台語）起來！戊○○：
      挫起來那是他們的，應該沒有事情才對！又沒有人知道我
      們什麼時候回去！如果我們處理好的之後... 船如果回去
      他們要怎麼樣... 應該是沒有關係！丁○○：沒有啦！你
      從那邊進出就是比較硬了。戊○○：不會！主要我們事情
      處理好之後... 都沒有那個了... 船再進去他們要怎麼樣
      都沒有關係。丁○○：在那裡起落？戊○○：在這裡起落
      ... 什麼時候回去沒有人知道呀！丁○○：就是我們回去
      都知道呀！厚斗仔就知道！我就是在煩惱那個！戊○○：
      不用擔心！明天我要下頓（台語）... 方仔明天會錢2 萬
      你再幫他處理一下！丁○○：好！」。對此，證人即被告
      乙○○95年10月13日在偵查中結證稱：這通電話是討論接
      運毒品的事情，其中「方仔」是我綽號，「起落」是指要
      接收毒品的意思等語（偵6 卷第137 頁）。
 （3）95年9 月23日下午1 時10分許，同案被告甲○以其所有如
      附表一編號2 號所示門號0000000000號行動電話撥打同案
      被告丁○○持用之如附表二編號3 號所示門號0000000000
      號行動電話：「甲○：現在聽聽的是不是就他老婆的事情
      ，這邊的豬仔這邊的而已啦！丁○○：他們角仔那邊的人
      都知道他要出去做事情。甲○：對阿他做事情回來，你們
      要去外面那邊把他接回來... 就空的阿... 大胖子有跟我
      講，等我們這邊的東西接過來他才要入港... 再來排仔。
      丁○○：對啦！馬上開出去！甲○：這回他講是說鬆鬆的
      ，我也是都沒有看過，他有割了1 件，應該很容已就弄好
      了，大概10至15分鐘時間就可以起來的！丁○○：那大概
      會有幾件呢！甲○：大概7 、8 件左右，他是按8 件給他
      們啦！丁○○：那邊的是嗎？甲○：你們這裡也是大概一
      個人來，比如說一部摩托車騎著就過去，剩下的或是用車
      子過去，就以前我們去看過的那2 、3 個點，他如果回來
      ，我們過去一趟，所以這台車怎樣，你就問看看你那朋友
      怎樣沒有啦！」。就此，同案被告甲○、丁○○均供承渠
      等係聯絡如何處理「明吉利號」漁船接運之8 袋物品一事
      等語（原審1 號卷(二)96年12月13日審判筆錄第79、80頁）
      。
 （4）95年10月2 日下午3 時47分許，同案被告丁○○以其持用
      如附表二編號4 號所示門號0000000000號行動電話撥打同
      案被告甲○所有之如附表一編號3 號所示門號0000000000
      號行動電話：「丁○○: 那個車子要做貨船過去的話，有
      時候貨太多，沒有辦法載，就要早個幾天！有時候怕臨時
      貨很多沒有辦法過去! 甲○: 那就明天接到了之後再那個
      ，那個機子聯絡的怎麼樣！丁○○: 就正常在跑。甲○：
      你看還要多久要給我們請客？丁○○：大概九！甲○：明
      天再說，我就邀他明天就... 過來了! 丁○○：盡快啦！
      」，此通話係同案被告甲○、丁○○提及要將上開自小貨
      車運至小琉球之事等情，亦據渠等於原審供承在卷（原審
      1 號卷(二)96年12月13日審判筆錄第80頁）。
 （5）95年10月9 日晚上9 時1 分許，被告丙○○以其持用如附
      表二編號6 號所示門號0000000000號行動電話撥打同案被
      告丁○○持用之附表二編號5 號所示門號0000000000號行
      動電話：「丙○○：你怎麼都沒有接呢！丁○○：對！丙○○：我剛才有過去，你怎麼沒有在那裡呢？丁○○：有
      啦！你騎過去我在跟你招手呀！我騎過去有跟你招手！丙○○：阿！我知道啦！我剛下那裡的時候，有看到有好像
      是在閃燈，是你們閃的嗎？丁○○：對！我有在那邊找個
      地方。丙○○：我有下去！丁○○：你還在那裡嗎？丙○○：我剛起來！丁○○：那怎麼樣呢！丙○○：晚點再過
      來！ 丁○○： 晚點再聯絡啦！ 」。
（八）而被告乙○○確有駕駛「明吉利號」漁船搭載戊○○及2
      名不知情印尼籍船員BudiCipto Mulyo 及Riyanto ，於95
      年9 月23日左右，在印度西岸海域接運8 袋物品等情，亦
      據證人即BudiCipto Mulyo 及Riyantoy在偵查中證述明確
      （偵6 卷第44至46頁、49至50頁反面）。
（九）此外，復有同案被告甲○入出境資料、車牌號碼7Q-1401
      號自小貨車照片3 張、汽車車籍資料、現場查獲照片2 張
      、「明吉利號」漁船出港資料、同案被告甲○行動電話基
      本資料、曾萬居名義申請之如附表一編號3 號所示門號00
      00000000之通聯調閱查詢單各1 紙在卷稽（偵6 卷第77、
      190 、250 、251 、264 頁；同案1 號卷(一)第87、88、38
      2 頁）。
（十）被告乙○○、戊○○、丙○○雖以前詞置辯。惟查：
 （1）被告乙○○於95年10年13日在南機組及檢察官偵查時均已
      坦承其出海目的係以220 萬元代價，受甲○委託前往印度
      西邊外海載運K 他命之犯行，如上所述，而且其就如何私
      運毒品K 他命入境，及其如何參與、分工之經過，均供述
      甚詳，其於原審準備程序時更供承：伊在南機組之陳述實
      在，均係基於自由意識而為陳述，調查人員並未對伊施以
      強暴、脅迫、利誘等不正當方法等語（原審1 號卷(一)第27
      頁）；況且證人即同案被告甲○於原審證稱: 伊在泰國係
      告訴乙○○要載化學K 的原料，當時乙○○沒有說不要載
      ，伊也沒有跟乙○○說如果不要載要剁他手腳等語（原審
      1 號卷(二)96年12月13日審理筆錄第14、15頁），被告戊○○於原審96年1 月12日亦證述: 伊沒有聽到甲○對乙○○
      說要對乙○○或其家人如何一語（原審1 號卷(一)第33頁）
      ，亦與被告乙○○上開所辯不符，是被告乙○○嗣後翻異
      其詞，辯稱係被迫運輸毒品云云，顯係卸責之詞，不足採
      信。至於證人即被告戊○○於96年8 月3 日在原審雖證稱
      : 乙○○有跟我說甲○有表示乙○○如果不去載運K 他命
      ，就要對乙○○斷手斷腳云云（原審1 號卷(一)第364 頁）
      ，係輾轉聞自被告乙○○之詞，並非證人戊○○親自聽聞
      甲○，屬傳聞之詞，並無證據能力，自無從據為對被告乙○○有利之認定。
 （2）被告戊○○上開所辯在泰國與甲○見面時，才知道是載化
      工原料K 一語，與其在原審96年12月13日審理期日之前所
      辯是在泰國時，甲○告訴我與乙○○要載K 他命，我才知
      道要載K 他命等語不符（偵6 號卷第42、132 頁；原審1
      號卷(一)第32頁），所辯前後不一，是其嗣後所為上開辯解
      ，是否屬實，自非無疑；而且被告戊○○就其在泰國知悉
      要載毒品K 他命後，為何仍繼續參與運輸一事，先於95年
      10月13日在調查站及檢察官偵查中為不同之陳述，即先供
      稱：當「明吉利號」漁船前往泰國維修時，伊就知道「明
      吉利號」漁船要走私毒品，伊與乙○○決定要將漁船賣掉
      不再走私毒品，但因毒品貨主威脅，要對伊家人不利，伊
      與乙○○因害怕不得已才從事走私毒品之行為云云（偵6
      卷第42頁），嗣後在檢察官偵查中又改稱：到了泰國伊就
      跟船長講不要載，他說不行，已答應不載不行會有生命危
      險，所以後來我們就去運毒云云（偵6 卷第132 頁），同
      一日就其為何繼續參與運輸毒品之說詞，竟先後相歧，而
      且到原審時又為與上開所述相異之供述，而先後供稱：伊
      本來不想上船，但是乙○○叫伊一定要跟他去，他一個人
      會害怕，所以我就跟他一起去載毒品云云（原審1 號卷(一)
      第33頁）、伊是因為乙○○不讓伊下船，泰國語言伊又不
      通，而且伊是輪機長，沒有伊的幫忙，乙○○一人沒有辦
      法開船，所以伊才不得已繼續幫忙云云（原審1 號卷(一)第
      365 頁），衡情倘被告丁○○確實在「明吉利號」漁船出
      港時不知要載毒品K 他命，而係該船到了泰國維修時，始
      知其事，則被告戊○○為何就其知悉後仍繼續參與運輸毒
      品K 他命原因之供述，竟為上開前後不一之陳述，足認其
      辯稱: 伊本來以為是要載運香煙，到泰國知道是要載化工
      原料K 時，有向乙○○表示拒絕載運，但因無伊幫忙，乙○○無法開船返臺，伊不得已始繼續幫忙云云，顯非事實
      ，無足採信。至於證人即被告乙○○雖於原審證稱：戊○○一開始不知出海目的，是到泰國後才知要載毒品云云，
      惟證人乙○○就被告戊○○知悉要載毒品K 他命後之反應
      一事，先於95年10月13日陳稱：戊○○知道要到印度載K
      他命毒品後，仍繼續使用伊電話與丁○○聯絡討論毒品載
      運事宜一語（偵6 卷第35頁），嗣於同日在檢察官偵查中
      亦證稱：戊○○在泰國知道要運毒後，並無任何表示，仍
      繼續配合運毒等語（偵6 卷第137 頁）等語，此與證人乙○○在原審所證：戊○○沒有答應載運毒品，但經過我好
      言相勸及拜託下，戊○○才答應云云（原審1 號卷(二)96年
      12月13日審判筆錄第9 頁）有間，是倘被告戊○○確係至
      泰國時才知道要載毒品K 他命，為何證人乙○○就被告戊○○獲悉要載毒品K 他命後之反應之陳述，竟如此大相逕
      庭，足認證人乙○○嗣原審所述被告戊○○是到泰國才知
      要載毒品K 他命云云，係迴護被告戊○○之詞，委無足取
      。至於被告之辯護人辯護稱戊○○係因遭乙○○強制扣留
      船員證，方屈服於乙○○之脅迫之下繼續隨船同往等語，
      因被告戊○○本人從未辯稱乙○○有以強行扣留被告戊○○船員證方式，強迫被告戊○○參與毒品運輸等語，證人
      乙○○於原審亦證稱: 伊沒有恐嚇、脅迫戊○○跟我繼續
      去載毒，也沒有扣留戊○○船員證一詞（原審1 號卷(一)第
      359 頁、卷(二)96年12月13日審理筆錄第9 、10頁），是被
      告之辯護人辯稱被告戊○○係遭被告乙○○以扣留船員證
      方式強迫隨船同往載運毒品等語，顯屬無據。
 （3）證人甲○95年10月13日在檢察官偵查中已證述: 丙○○知
      道要運毒之事，因伊有跟丙○○說有些生意要做，並說是
      K 他命，由丙○○負責開7Q-1401 號小貨車等語（偵6 卷
      第112 、113 頁）、95年11月8 日在南機組證稱：95年10
      月9 日伊和丙○○受「阿水」指示前往小琉球與丁○○會
      合準備接運「明吉利號」漁船所載的毒品。「阿水」交代
      伊透過丙○○找人駕駛7Q-1401 號貨車接運毒品，至於丙○○是否找曾萬居駕駛該貨車接運毒品伊不清楚等語（偵
      6 卷第196 、197 頁）、95年11月8 日在檢察官偵查中亦
      結證：「阿水」叫伊跟丙○○把小貨車開去交給丁○○，
      再由丁○○開去小琉球，要接運「K 」等語（偵6 卷第20
      1 頁），於原審亦證述：在95年8 、9 月間，丙○○就知
      道運輸毒品的事情一語（原審2 號卷第133 頁）；而且被
      告丙○○如何找曾萬居擔任小貨車駕駛，因曾某無駕照，
      而由同案被告甲○出資供曾某報考駕訓班，但因曾某並未
      報考，同案被告甲○深怕曾某將走私毒品事情曝光，而交
      代被告丙○○予以安撫等情，亦據證人即負責本件監聽及
      繕打譯文之南機組現譯人員吳東原就其監聽所得證述如前
      ，且有被告丙○○於95年9 月21日晚上11時27分許，以其
      持有0000000000號行動電話撥打曾萬居使用之0000000000
      號行動電話之通訊監察譯文在卷可稽（偵3 卷第10頁），
      該譯文內容為：「丙○○：明天考嗎？你在哪裡？曾萬居
      ：嗯！我在蚵仔寮！丙○○：早點休息，加油點！沒問題
      吧！曾萬居：我哪知道！拼拼看！丙○○：早點休息才有
      精神！幾點？曾萬居：明天早上！丙○○：好！」，而被
      告丙○○亦不否認當時其係向曾居萬居表達關心之意（原
      審1 號卷(二)96年12月13日審理筆錄第79頁），被告雖又辯
      稱係因曾萬居向伊借錢考駕照，故伊表示關心云云，而證
      人曾萬居於原審亦附和其詞，證稱：因伊想工作載魚貨無
      駕照，又沒錢，所以向丙○○借1 萬元去考駕照云云（原
      審1 號卷(一)第328 頁），但同案被告甲○曾於95年9 月22
      日晚上6 時37分許，以公共電話撥打被告丙○○所有之00
      00000000號行動電話，詢問被告丙○○有關曾萬居駕照考
      試何時舉行之事，業據證人甲○於95年10月13日在南機組
      證述在卷（偵6 卷第8 頁），倘證人曾萬居係單純為找工
      作而向被告丙○○借錢報名駕訓班，則此與甲○並無任何
      關係，為何甲○竟向被告丙○○關心證人曾萬居報考駕照
      之事，足證被告丙○○及證人曾萬居上開所述，不足採信
      。又被告丙○○於上開時間，與甲○共同前往小琉球，而
      且在小琉球有以電話與丁○○聯絡見面一事，如上所述，
      另據證人湯玉峰所述，被告丙○○與甲○在小琉球，都是
      共騎機車在海邊勘查地形，亦如上述，顯見被告丙○○辯
      稱伊與甲○至小琉球係單純遊玩云云，係避重就輕之詞，
      要無足採。
   (十一) 綜上所述，被告3 人罪證已臻明確，被告3 人前開所辯，
      均係事後卸責之詞，自無可採，其等犯行均堪認定。
三、按K 他命係毒品危害防制條例第2 條第2 項第3 款規定之第
    三級毒品，且業經行政院依懲治走私條例規定公告之「管制
    物品項目及其數額」列為甲項第4 款之管制進出口物品，不
    得私運進入臺灣地區。次按懲治走私條例第2 條處罰私運管
    制物品「進口」、「出口」之行為，是本條例係為懲治走私
    政府NULL管制物品之目而設，所處罰走私行為之既遂及未遂
    ，即應以「已否進入國界」為判斷標準（最高法院84年台上
    字第3794號、69年台上字第264 號判決意旨參照）；而運輸
    毒品罪既遂、未遂之區別，應以已否起運為準，並非以運抵
    目的地為完成犯罪之要件，換言之，區別該罪既遂、未遂之
    依據，應以已否起運為準，既已起運，構成該罪之輸送行為
    即已完成，不以到達目的地為既遂條件（最高法院92年台上
    字第3096號判決意旨參照）。又中華民國之領海為自基線起
    至其外側12海浬之海域，復經政府明令在案。本件被告乙○○、戊○○駕駛之「明吉利號」漁船尚未進入我國12海浬之
    領海區域，即為南機組查獲，如上所述，是核被告等自印度
    海域私運管制物品進口及輸入臺灣地區之所為，均係犯毒品
    危害防制條例第4 條第3 項之運輸第三級毒品罪，及懲治走
    私條例第2 條第3 項、第1 項之私運管制物品進口未遂罪。
    公訴意旨認被告等上開犯行係犯懲治走私條例第2 條第1 項
    之私運管制物品進口既遂罪，容有未恰，應予指明。被告乙○○、戊○○、丙○○與同案被告甲○、丁○○及綽號「阿
    水」、「阿坤」之成年人間，就上開犯行皆有犯意聯絡及行
    為分擔，均為共同正犯。其等以一行為觸犯前開毒品危害防
    制條例第4 條第3 項之運輸第三級毒品罪，及懲治走私條例
    第2 條第3 項、第1 項之私運管制物品進口未遂罪二罪名，
    為想像競合犯，應依刑法第55條規定，從一重之運輸第三級
    毒品罪論處。又其等持有第三級毒品K 他命之低度行為為運
    輸之高度行為所吸收，不另論以持有毒品罪。
四、原審論處被告乙○○、戊○○、丙○○罪刑，固非無見；惟
    查：（一）被告運輸之第三級毒品淨重高達200.82公斤，犯
    罪情節重大，雖未流入市面，但原審量處被告乙○○、戊○○、丙○○依序為有期徒刑10年、8 年、7 年（按販賣第三
    級毒品，法定本刑為5 年以上有期徒刑，得併科新台幣5 百
    萬元以下罰金），均尚嫌輕縱，被告3 人否認犯罪雖均不足
    取，但檢察官執此而提起上訴，為有理由。（二）扣案之「
    明吉利號」漁船，雖為被告乙○○用以運輸本案第三級毒品
    ，但登記所有權人為李江秀珠（按係被告乙○○之妻），業
    經屏東縣政府97年6 月16日以屏府農漁字第0970118008號函
    復本院（見本院第二卷第7 頁至第10頁），並經李江秀珠依
    農業發展基金貸款規定，以該漁船設定本金200 萬元最高限
    額抵押，於94年9 月21日向屏東縣琉球區漁會借款60萬元，
    有該區漁會97年6 月13日琉漁信字第09701312號函及所附李
    江秀珠存放款資料影本可參（見本院卷第二卷第3 頁），被
    告乙○○與李江秀珠雖為夫妻關係，但既無證據證明該漁船
    係被告乙○○所出資，是該漁船應認係李江秀珠所有。原判
    決於事實認定該漁船雖登記為案外人李江秀珠名義，但實際
    所有權人為乙○○（見原判決第三面第2 、3 行），而依同
    條例第19條第1 項規定沒收，卻未敘明認定實際所有權人為
    乙○○所憑之證據及理由，即有可議。又按毒品危害防制條
    例第19條第3 項雖規定「犯第四條之罪所使用之水、陸、空
    交通工具沒收之」，而為刑法之特別規定，採義務沒收主義
    ；但該項條文並無如同條例第18條第1 項前段有「不問屬於
    犯人與否，均沒收」之規定，即應回歸刑法第38條第3 項前
    段所規定「以屬於犯人者為限」，始應依該條例第19條第3
    項規定諭知沒收（最高法院95台上5680號判決參考），是該
    漁船亦無從依同條例第19條第3 項規定沒收，併此敘明。被
    告乙○○上訴意旨執此而指摘原判決不當，亦為有理由。自
    應由本院將原判決關於被告乙○○、戊○○、丙○○部分均
    撤銷改判。審酌被告等人所運輸之毒品K 他命數量龐大，如
    流入市面，勢將加速毒品之犯濫，對我國社會之安寧及國人
    之健康，可能產生之危害至鉅，被告乙○○駕駛上開漁船依
    甲○之指示至印度洋海域接運毒品，且已收取甲○所交付之
    運輸本件毒品之報酬70萬元，情節最重，被告戊○○負責協
    助乙○○駕駛漁船至上開地點接運毒品，並以電話聯絡接運
    毒品事宜，情節次之，被告丙○○僅負責毒品該漁船返台後
    ，自小琉球接運毒品上岸事宜，情節又次之，且被告3 人均
    否認犯罪，及其他一切情狀，分別量處如主文所示之刑。扣
    押之毒品K 他命8 袋（不含包裝袋，每袋皆含30包，總計24
    0 包，合計淨重約241.02公斤，純度83.32%，純質淨重約20
    0.82公斤），係屬第三級毒品，依毒品危害防制條第18條第
    1 項中段之規定，應沒入銷燬之，惟沒入銷燬其性質屬行政
    秩序罰，屬行政機關依行政程序科罰之權限，法院自不得諭
    知沒入銷燬（最高法院92年度台上字第2718號判決意旨可資
    參照），且依毒品危害防制條例所定對於查獲之製造、運輸
    、販賣、意圖販賣而持有、以非法方法使人施用、引誘他人
    施用及轉讓第三、四級毒品之沒收，並無特別規定，如其行
    為已構成犯罪，則該毒品即屬不受法律保護之違禁物，應回
    歸刑法之適用，依刑法第38條第1 項第1 款之規定沒收之（
    參見最高法院96年度台上字第727 號判決意旨），則上開扣
    案之第三級毒品K 他命8 袋，既屬違禁物，則不問屬於被告
    等人與否，均應依刑法第38條第1 項第1 款規定宣告沒收。
    扣案之前述毒品外包裝塑膠麻袋8 只及其內之240 包包裝袋
    ，均係用於包裹毒品，防其裸露、潮溼，並便於攜帶，且經
    鑑定機關就與本件扣案之K 他命分別鑑析其重量，有前揭鑑
    定書可憑，足證與扣案之K 他命並無不可析離之關係，且該
    外包裝塑膠麻袋8 只及其內之240 包包裝袋，為不詳姓名之
    人交予被告乙○○運返臺灣，堪認屬共犯「阿水」、「阿坤
    」所有供夾藏毒品以利運輸之用；另扣案如附表一編號2 、
    3 及未扣案如附表編號1 、4 、5 號所示之行動電話，均係
    各被告或共犯所有供其等共同犯本件之罪所用（含彼此聯絡
    之用）之物，依共犯責任共同原則，應依毒品危害防制條例
    第19條第1 項規定，宣告沒收之，其中未扣案之附表一編號
    1 、4 、5 號所示之行動電話，如全部或一部不能沒收時，
    追徵其價額；又被告乙○○所取得之70萬元，係犯罪所得，
    應依同條例第19條第1 項規定，宣告沒收，如全部或一部不
    能沒收時，以其財產抵償之；又扣案附表一編號6 號所示之
    車牌號碼7Q-1401 號自小貨車1 輛，為共犯「阿水」所有預
    備供本件犯罪之物，應依刑法第38條第1 項第2 款規定，宣
    告沒收。至於扣案之「明吉利號」漁船1 艘，有如上述，係
    李江秀珠所有，無從宣告沒收。又扣案如附表二編號4 、5
    所示之行動電話，及未扣案之如附表二編號1 至3 、6 所示
    之行動電話，雖分係同案被告丁○○、被告丙○○持以供本
    件犯罪所用之物，惟並無證據證明為其等或其他共同被告及
    共犯所有之物；另扣案附表二編號7 所示之外包袋1 袋，並
    非違禁物，且無證據證明供本件犯罪所用；又未扣案之不詳
    號碼衛星電話1 支，雖係被告乙○○持以供本件犯罪所用之
    物，惟亦無證據證明為被告乙○○或其他共同被告及共犯所
    有之物，故均不宣告沒收；至鑑驗耗用之毒品既已滅失，自
    無庸宣告沒收。均附此敘明。
五、同案被告甲○於本院審理中死亡，由本院另行為公訴不受理
    之判決；同案被告丁○○另行判決，均附此敘明。
據上論結，應依刑事訴訟法第369 條第1 項前段、第364 條、第
299 條第1 項前段，毒品危害防制條例第4 條第3 項、第19條第
1 項，懲治走私條例第2 條第3 項、第1 項、第11條，刑法第28
條、第11條、第55條、第38條第1 項第1 款、第2 款，判決如主
文。
本案經檢察官彭南雄到庭執行職務。
中    華    民    國    97    年    7     月    15    日
                    刑事第六庭    審判長法  官  邱永貴
                                        法  官  張盛喜
                                        法  官  李嘉興
以上正本證明與原本無異。
如不服本判決應於收受本判決後10日內向本院提出上訴書狀，其
未敘述上訴理由者，並得於提起上訴後10日內向本院補提理由書
狀（均須按他造當事人之人數附繕本）「切勿逕送上級法院」。
中    華    民    國    97    年    7     月    15    日
                                        書記官  鄭翠芬
附錄本件判決論罪科刑法條：
毒品危害防制條例第4 條第3 項
製造、運輸、販賣第三級毒品者，處5 年以上有期徒刑，得併科
新臺幣5 百萬元以下罰金。
懲治走私條例第2 條
私運管制物品進口、出口逾公告數額者，處7 年以下有期徒刑，
得併科新臺幣3 百萬元以下罰金。
前項之未遂犯罰之。
第 1 項所稱管制物品及其數額，由行政院公告之。
附表一：
編號   品名                        數量     所有人
 1     門號0000000000號行動電話    1 支     甲○所有
 2     門號0000000000號行動電話    1 支     甲○所有
 3     門號0000000000號行動電話    1 支     甲○所有
                                          （申請人名義
                                            為曾萬居）
 4     門號0000000000號行動電話    1 支     乙○○所有
 5     門號0000000000號行動電話    1 支     丙○○所有
 6     車牌號碼7Q-1401 號自小貨車  1 輛   「阿水」所有
附表二：
編號   品名                        數量     所有人
 1     門號0000000000號行動電話    1 支     不詳
 2     門號0000000000號行動電話    1 支     不詳
 3     門號0000000000號行動電話    1 支     不詳
 4     門號0000000000號行動電話    1 支     不詳
 5     門號0000000000號行動電話    1 支     不詳
 6     門號0000000000號行動電話    1 支     不詳
 7     外包裝                      1 袋     不詳


司法院資訊處製作；財團法人民間司法改革基金會備份。
